Inventaris van de kaarten en tekeningen behorend tot het archief van de afdeling Genie van het ministerie van Oorlog, (1747) 1793-1953, met plaatsingslijsten van de kaarten en tekeningen welke zijn toe te voegen aan andere bestanden binnen het NA
Nationaal Archief, Den Haag
Oorlog: Afdeling Genie
Oorlog / Genie / Kaarten en tekeningen
oudste stuk - jongste stuk: 1747-1953
merendeel 1793-1953
OGT
665 inventarisnummer(s);
Het archief bevat kaarten en tekeningen, gedrukt en in manuscript
Nationaal Archief, Den Haag
Eerstaanwezend ingenieur van de fortificatiën te Brielle; Eerstaanwezend ingenieur van de fortificatiën te Hellevoetsluis; Opzichter der fortificatiën
Het archief van de afdeling Genie van het Ministerie van Oorlog (OGT) bevat topografische situatiekaarten van verschillende Nederlandse provincies, situatieplans en plans van vestingen, tekeningen van gebouwen, verdedigingswerken, bruggen, dammen, dijken, sluizen en van voorwerpen. De toegang bevat een klapper van trefwoord naar inventarisnummer.
Archiefvorming
Geschiedenis van het archiefbeheer
De verwerving van het archief
Het archief is bij Koninklijk Besluit of ministeriële beschikking overgebracht.
Inhoud en structuur van het archief
Inhoud
De kaarten en tekeningen zijn in 4 blokken ter bewerking aangeboden nl.:
Blok 1 Collectie Naarden Oorlog (CNO) - niet toegankelijk
Blok 2 Kaartenarchief van de eerstaanwezend ingenieursschappen Brielle en Hellevoetsluis (EIBH) - gedeeltelijk toegankelijk via de inventaris van de archieven van de eerstaanwezend ingenieurs te Brielle en Hellevoetsluis, 1814-1911 en de aanwinstlijst 1982 (nrs. 6 - 248)
Blok 3 Kaarten en tekeningen van de eerstaanwezend ingenieurs te Gorinchem, Dordrecht en Willemstad (EAIG) - gedeeltelijk toegankelijk via de plaatsingslijst van kaarten en tekeningen behorend tot het archief van de eerstaanwezend ingenieur te Gorinchem, 1815-1956 (EIG)
Blok 4 Kaarten en tekeningen van diverse genie-onderdelen in Zuid-Holland (EAIZH) - gedeeltelijk toegankelijk via de plaatsingslijst van kaarten en tekeningen van diverse genie-onderdelen in de provincie Zuid-Holland, 1845-1943.
Selectie en vernietiging
De selectie werd uitgevoerd aan de hand van de lijst van de te bewaren en te vernietigen stukken welke als paragraaf C is opgenomen in het bovengenoemde archiefbewerkingsplan.
Ordening van het archief
De datering van de inventarissen van de kaarten en tekeningen van de eerstaanwezend ingenieurs der Genie is bepaald door het oudste en jongste aangetroffen stuk.
Aanwijzingen voor de gebruiker
Openbaarheidsbeperkingen
Volledig openbaar.
Materiële beperkingen
Het archief kent geen beperkingen voor het raadplegen van stukken als gevolg van slechte materiële staat.
Aanvraaginstructie
Openbare archiefstukken kunnen online worden aangevraagd en gereserveerd. U kunt dit ook via de terminals in de studiezaal van het Nationaal Archief doen. Om te kunnen reserveren dient u de volgende stappen te volgen:
Creëer een account of log in.
Selecteer in de archiefinventaris een archiefstuk.
Klik op ‘Reserveer’ en kies een tijdstip van inzage.
Verwant materiaal
Beschikbaarheid van kopieën
Inventarisnummers van dit archief zijn niet in kopievorm beschikbaar
Verwante archieven
Eerstaanwezend Ingenieur der Genie te Brielle en de Opzichters te Brielle en Hellevoetsluis, 1788-1828. Zie toegang 3.09.02.01
Eerstaanwezend Ingenieur der Genie te Brielle en Hellevoetsluis (1814-1911). Zie toegang 3.09.03
Beschrijving van de series en archiefbestanddelen
- Situatiekaarten, 1
  - Geheel Nederland; meer dan één provincie, 1.1
    - Kaart van gedeelten van de provincies Friesland en Noord-Holland (Ameland-Texel-Callantsoog-Wolvega-Dokkum), ca. 1850; 1; 1 blad
      kaart
    - Kaart van de verdeling van de fortificatie-inspecties in Nederland, ca. 1860; 2; 1 blad
    - Kaart van verschillende verdedigingswerken, ca. 1880; 3; 1 blad
    - Profielen van de spoorweg Nijkerk-Amsterdam met de zijtak naar Hilversum, ca. 1890; 4-5; 2 bladen
      - Blad 1, 4
      - Blad 2, 5
    - Overzichtskaart van forten, lunetten en batterijen in de provincies Gelderland, Utrecht en Zuid-Holland, ca. 1900; 6; 1 blad
    - Kaart van de Gelderse Vallei, ca. 1900; 7; 1 blad
    - Kaart van gedeelten van de provincies Noord-Holland en Utrecht (Zuiderzee-Loosdrechtse Polder), ca. 1900; 8; 1 blad
    - Kaart van de waterstaatkundige toestand van het terrein ten oosten van de Vecht tussen de Zuiderzee en het waterschap Bethune in de provincies Noord-Holland en Utrecht, ca. 1905; 9; 1 blad
    - Kaart van een gedeelte van de Vecht (Zuiderzee-Nieuwersluis), ca. 1905; 10; 1 blad
    - Kaarten van inundatiegebieden en -werken in de provincies Noord-Holland en Utrecht, ca. 1905; 11-13; 3 bladen
      - Blad 1, 11
      - Blad 2, 12
      - Blad 3, 13
    - Kaart van gedeelten van de provincies Gelderland, Utrecht en Zuid-Holland (Amerongen-Breukelen Sint Pieters-Everdingen-Montfoort), ca. 1910; 14; 1 blad
    - Kaart van gedeelten van de provincies Gelderland en Zuid-Holland (Culemborg-Everdingen), ca. 1920; 15; 1 blad
    - Waterkaart van gedeelten van de provincies Utrecht, Zuid-Holland en Noord-Brabant (Oude Rijn-Merwede), 1924; 16; 1 blad
    - Kaarten van de gemeenten Breukelen Sint Pieters, Kortenhoef, Loosdrecht, Maarsseveen, Nederhorst den Berg, Tienhoven en Vreeland, ca. 1925; 17-21; 5 bladen
      - Breukelen Sint Pieters, 17
      - Breukelen Sint Pieters, 18
      - Breukelen Sint Pieters, Maarsseveen en Tienhoven, 19
      - Kortenhoef, Nederhorst den Berg en Vreeland, 20
      - Loosdrecht, 21
  - Provincie Gelderland, 1.2
    - Kaart met opgave van infanterie opstellingen, ca. 1920; 22; 1 blad
  - Provincie Noord-Brabant, 1.3
    - Kaart van de Dommel in de omgeving van Sint Michiels-Gestel en Boxtel, ca. 1850; 23; 1 blad
    - Kaart van de stad Grave, met omgeving, 1853; 24; 1 blad
      Exh. 26 januari 1853 nr. 45.
    - Kaarten van de secties B en C van de gemeente Fijnaart en de secties C en D van de gemeente Willemstad, ca. 1890; 25-31; 7 bladen
      - Blad 1, 25
      - Blad 2, 26
      - Blad 3, 27
      - Blad 4, 28
      - Blad 5, 29
      - Blad 6, 30
      - Blad 7, 31
    - Kaart van het schietterrein bij Heeze met de projecten voor aankoop, ca. 1900; 32; 1 blad
    - Kaart van het gebied ten zuiden van het Hollandsch Diep, ca. 1910; 33; 1 blad
    - Kaart van het oostelijk gedeelte van de Biesbosch, ca. 1910; 34; 1 blad
    - Kaart van een gedeelte van de provincie Noord-Brabant met daarop een overzicht van de herstelwerkzaamheden in de periode van 1 februari tot 17 februari 1953, tengevolge van de Watersnoodramp, 35; 1 blad
  - Provincie Noord-Holland, 1.4
    - Kaart van de omgeving van de Boven Langewijnse weg bij Bussum, ca. 1925; 36; 1 blad
    - Kaart van de verdedigingswerken bij Blaricum, Bussum, Huizen, Laren en Naarden, ca. 1930; 37; 1 blad
    - Kaart van het oostfront van de vesting Holland met daarop de schadegevallen in de voormalige groep Naarden, ca. 1945; 38; 1 blad
  - Provincie Utrecht, 1.5
    - Kaart van de gemeente Amerongen, met omgeving, ca. 1875; 39; 1 blad
    - Kaarten van verdedigingswerken in de provincie Utrecht, ca. 1920; 40-42; 3 bladen
      - Blad 1, 40
      - Blad 2, 41
      - Blad 3, 42
    - Kaarten van de ligging van granaatvrije schuilplaatsen en loopgraafwachten in de provincie Utrecht, 1924; 43-45; 3 bladen
      - Blad 1, 43
      - Blad 2, 44
      - Blad 3, 45
    - Kaart van het oostfront van de Vesting Holland (Groep Utrecht), 1925; 46; 1 blad
      Behoort bij het vernielingsplan.
  - Provincie Zeeland, 1.6
    - Kaart van een gedeelte van Zeeuws-Vlaanderen, (Sluys-IJsendijke-Philippine-Sas van Gent- Axel-Hulst-Lillo), ca. 1747; 47; 1 blad
    - Kaarten van de aan te leggen dijken en de ligging van de inundatie- en verdedigingswerken in oost Zeeuws-Vlaanderen, 1844-1846; 48-50; 4 bladen
      - Behoort bij de brief van de eerstaanwezend ingenieur van Terneuzen van 9 september 1844 nr. 289., 48
      - Behoort bij de brief van de eerstaanwezend ingenieur van Terneuzen van 15 augustus 1846 nr. 208., 49
      - Behoort bij de brief van 3 oktober 1846 nr. 268., 50
    - Kaart van het terrein in de omgeving van Philippine met daarin aangegeven de verbeterde gemeenschapsweg tussen de Clarapolder en Eugeniapolder, 1849; 52; 1 blad
      Behoort bij de brief van de hoofdingenieur in het elfde district van de Waterstaat van 2 augustus 1849 nr. 1228.
    - Kaart van Walcheren, Zuid-Beveland en gedeelten van Noord-Beveland en Zeeuws-Vlaanderen, ca. 1900; 53; 1 blad
    - Kaart van het afwateringsgebied en de waterleidingen voor de afwatering van het oppervlaktewater ten westen van Sas van Gent in Zeeuws-Vlaanderen, ca. 1902; 54; 1 blad
  - Provincie Zuid-Holland, 1.7
    - Kaart van een gedeelte van de provincie Zuid-Holland (Steurgat-Bergse Maas), ca. 1910; 55; 1 blad
    - Kaart van een gedeelte van de provincie Zuid-Holland (Oude Maas- Hollandsch Diep), ca. 1910; 56; 1 blad
    - Waterkaart van het district van de Zuid-Hollandse Meren, 1916; 57; 1 blad
    - Kaart van de gemeente Dubbeldam, ca. 1930; 58; 1 blad
    - Kaart van kampementen en verdedigingswerken in Voorne-Putten, ca. 1930; 59; 1 blad
- Situatieplans, 2
  - Kaart van een vesting (waarschijnlijk Bourtange), 1799; 60; 1 blad
  - Kaart van post nr. 3 aan de Immetjeshorn bij het IJ en post nr. 4 aan de Afloop van Diemen bij het Nieuwe Diep, ca. 1825; 61; 1 blad
  - Kaart van de te onteigenen gronden voor de aanleg van de lunette Sint Laurens, ca. 1850; 62; 1 blad
  - Kaart van twee verdedigingswerken, met omgeving, ca. 1850; 63; 1 blad
  - Plattegrond van het fort Hinderdam bij Weesp, ca. 1860; 64; 1 blad
  - Kaart van een stad met de daaromheen liggende batterijen, ca. 1870; 65; 1 blad
  - Kaart van een ontwerp-fort geprojecteerd bij de Bovensluis in de Willems Polder aan het Hollandsch Diep, ca. 1875; 66; 1 blad
  - Kaart van domeingronden die aan de gemeente Breda in eigendom overgaan, 1879; 67; 1 blad
  - Kaarten van de schansen nrs. 5, 6 en 7 gelegen in de nabijheid van de Zuiderzee, ca. 1900; 68-69; 2 bladen
    - Schans 5, 68
    - Schans 6 en 7, 69
  - Kaarten van de legeringssituatie van het stafkwartier van de Groep Merwede van de Vesting Holland te Meerkerk, 1925; 70-71; 2 bladen
    - Blad 1, 70
    - Blad 2, 71
  - Kaart en tekeningen van zinkschepen en van een zinkschepen-versperring bestemd voor het midden en oost Hellegat, 1939; 72-75; 4 bladen
    - Blad 1, 72
    - Blad 2, 73
    - Blad 3, 74
    - Blad 4, 75
- Plans van vestingen, 3
  - Kaart en plattegrond van het fort Nieuwersluis, 1793, ca. 1890; 76-77; 2 bladen
    - Blad 1, 76
    - Blad 2, 77
  - Plattegrond van het fort de Haak te Veere, 1794; 78; 1 blad
  - Plattegrond van de batterij op het Diemer buitenland gelegen aan het IJ, ca. 1840; 79; 1 blad
  - Plattegrond van de lunette Sint Laurens, ca. 1840; 80; 1 blad
  - Plattegrond van het fort Blauwkapel bij Utrecht, 1848; 81; 1 blad
  - Kaart van de verboden kringen van het fort De Pol gelegen in de gemeenten Gorssel en Zutphen, 1850; 82; 1 blad
  - Kaart van het fort te Vreeswijk, met omgeving, 1852; 83; 1 blad
  - Plattegrond van de fortificatie van de stad Veere (omstreeks 1701), met begeleidend schrijven, 1853; 84; 1 blad
  - Plattegrond van de post te Kadoele behorende bij de stelling van Amsterdam, ca. 1860; 85; 1 blad
  - Plattegrond van het fort Diemerdam, ca. 1860; 86; 1 blad
  - Ontwerp-tekening van een verdedigingswerk in de stelling Durgerdam-IJdoorn, 1867; 87; 1 blad
    Behoort bij de brief aan de inspecteur-generaal van de Fortificatiën van 14 september 1867 nr. 31.
  - Bouwtekeningen van een verdedigingswerk in de Ruigenhilsche Polder, ca. 1870; 88; 1 blad
  - Plattegrond van de vesting Doesburg, ca. 1875; 89; 1 blad
  - Plattegronden van verschillende verdedigingswerken in Nederland, behorend tot de Nieuwe Hollandse Waterlinie, ca. 1875; 90-165; 77 bladen
    Serie plattegronden van het archief van de 1e Genie Commandement, geordend op archiefnummer.
    - Voorwerk en omliggende batterijen van de vesting Naarden, 90-97; 8 bladen
      - Fort Ronduit, 90
        604(2)1.
      - Overlaat in de zanddijk bij het fort Ronduit, 91
        604(2)2 bijlage 2.
      - Batterij nr. 1 aan de Koedijk, 92
        604(9)1 bijlage 1.
      - Batterij nr. 2 vooruit Bussum, 93
        605(9)2 bijlage 2.
      - Batterij nr. 3 (rechter vleugelwerk van het offensief), 94
        605(9)3 bijlage 1.
      - Batterij nr. 4 (hoofd- of middenwerk van het offensief), 95
        605(9)4 bijlage 1.
      - Batterij nr. 5 (linker vleugelwerk van het offensief), 96
        605(9)5 bijlage 1.
      - Batterijen aan de Karnemelksloot, 97
        606 bijlage 1.
    - Batterijen en coupures bij Muiderberg, 98; 1 blad
      607(6)5 bijlage 4.
    - Vesting Weesp, 99; 1 blad
      608(2)2 bijlage 2.
    - Fort Uitermeer bij Weesp, 100-101; 2 bladen
      - Deel 1, 100
        609(2)1 bijlage 1.
      - Deel 2, 101
        609(2)2 bijlage 2.
    - Fort Hinderdam bij Weesp, 102; 1 blad
      610 bijlage 1.
    - Fort Kijkuit bij Vreeland, 103; 1 blad
      611 bijlage 1.
    - Fort Spion bij Loosdrecht, 104; 1 blad
      612 bijlage 1.
    - Fort Nieuwersluis, 105-106; 2 bladen
      - Deel 1, 105
        613(2)1 bijlage 1.
      - Deel 2, 106
        613(2)2 bijlage 2.
    - Fort Tienhoven, 107; 1 blad
      614.
    - Fort de Klop bij Zuilen, 108-109; 2 bladen
      - Deel 1, 108
        616(2)1 bijlage 1.
      - Deel 2, 109
        616(2)2 bijlage 2.
    - Fort de Gagel bij Utrecht, 110-111; 2 bladen
      - Deel 1, 110
        617(2)1 bijlage 1.
      - Deel 2, 111
        617(2)2 bijlage 2.
    - Fort op de Ruigenhoeksedijk bij Utrecht, 112; 1 blad
      618(2)2 bijlage 2.
    - Fort Blauwkapel bij Utrecht, 113; 1 blad
      619(4)3 bijlage 3.
    - Fort op de Voordorpsedijk bij Utrecht, 114; 1 blad
      620(2)2.
    - Fort op de Bildtstraat bij Utrecht, 115; 1 blad
      621(2)2 bijlage 2.
    - Fort aan het Vossegat, 116-117; 2 bladen
      - Deel 1, 116
        622(2)1 bijlage 1.
      - Deel 2, 117
        622(2)2 bijlage 2.
    - Batterij aan de Hoofddijk, 118-119; 2 bladen
      - Deel 1, 118
        623(2)1 bijlage 1.
      - Deel 2, 119
        623(2)2.
    - Fort bij Rijnauwen bij Bunnik, 120-121; 2 bladen
      - Deel 1, 120
        624(3)1 bijlage 1.
      - Deel 2, 121
        624(3)2 bijlage 2.
    - Fort bij Vechten, 122-123; 2 bladen
      - Deel 1, 122
        625(3)1 bijlage 1.
      - Deel 2, 123
        625(3)2 bijlage 2.
    - Lunetten op de Houtense Vlakte, 124-128; 5 bladen
      - Deel 1, 124
        626(6)2 bijlage 2.
      - Deel 2, 125
        626(6)3 bijlage 3.
      - Deel 3, 126
        626(6)4 bijlage 4.
      - Deel 4, 127
        626(6)5 bijlage 5.
      - Deel 5, 128
        626(6)6 bijlage 6.
    - Fort bij 't Hemeltje, 129; 1 blad
      627(2)2 bijlage 2.
    - Batterijen aan de Overeindse weg, 130; 1 blad
      628.
    - Fort bij Jutphaas, 131-132; 2 bladen
      - Deel 1, 131
        629(2)1 bijlage 1.
      - Deel 2, 132
        629(2)2 bijlage 2.
    - Fort bij Vreeswijk, 133; 1 blad
      630 bijlage 1.
    - Batterij aan de Waalse Wetering, 134; 1 blad
      631 bijlage 1.
    - Batterij aan de Korte Uitweg bij Houten, 135-136; 2 bladen
      - Deel 1, 135
        632(2)1 bijlage 1.
      - Deel 2, 136
        632(2)2 bijlage 2.
    - Fort bij Honswijk, 137-138; 2 bladen
      - Deel 1, 137
        633(3)2 bijlage 2.
      - Deel 2, 138
        633(3)3 bijlage 3.
    - Batterij aan het Spoel, 139-140; 2 bladen
      - Deel 1, 139
        634(2)1 bijlage 1.
      - Deel 2, 140
        634(2)2 bijlage 2.
    - Fort Everdingen, 141-144; 4 bladen
      - Deel 1, 141
        635(4)1 bijlage 1.
      - Deel 2, 142
        635(4)2 bijlage 2.
      - Deel 3, 143
        635(4)3 bijlage 3.
      - Deel 4, 144
        635(4)4 bijlage 4.
    - Batterij aan de Diefdijk in de gemeente Leerdam, 145-146; 2 bladen
      - Deel 1, 145
        636(2)1 bijlage 1.
      - Deel 2, 146
        636(2)2 bijlage 2.
    - Fort Asperen, 147-149; 3 bladen
      - Deel 1, 147
        637(3)1 bijlage 1.
      - Deel 2, 148
        637(3)2 bijlage 2.
      - Omliggende batterijen van het Fort Asperen, 149
        637(3)3 bijlage 3.
    - Fort bij de Nieuwe Steeg in de gemeente Herwijnen, 150-151; 2 bladen
      - Deel 1, 150
        638(2)1 bijlage 1.
      - Deel 2, 151
        638(2)2 bijlage 2.
    - Fort bij Vuren, 152-153; 2 bladen
      - Deel 1, 152
        640(2)1 bijlage 1.
      - Deel 2, 153
        640(2)2 bijlage 2.
    - Fort Loevestein, 154-155; 2 bladen
      - Deel 1, 154
        641(2)1 bijlage 1.
      - Deel 2, 155
        641(2)2 bijlage 2.
    - Batterij aan de Brakelse dijk, 156; 1 blad
      642 bijlage 1.
    - Vesting Woudrichem, 157-158; 2 bladen
      - Deel 1, 157
        644(2)1 bijlage 1.
      - Deel 2, 158
        644(2)2 bijlage 2.
    - Fort bij Giessen, 159-160; 2 bladen
      - Deel 1, 159
        645(2)1 bijlage 1.
      - Deel 2, 160
        645(2)2 bijlage 2.
    - Fort aan de Uppelse Dijk bij Werkendam, 161-162; 2 bladen
      - Deel 1, 161
        646(2)1 bijlage 1.
      - Deel 2, 162
        646(2)2 bijlage 2.
    - Batterij aan het Steurgat bij Werkendam, 163; 1 blad
      648 bijlage 1.
    - Werk aan de Bakkerskil bij Werkendam, 164-165; 2 bladen
      - Deel 1, 164
        647(2)1 bijlage 1.
      - Deel 2, 165
        647(2)2 bijlage 2.
  - Plattegrond van het fort Sint Michiel in de gemeente Maasbree, ca. 1890; 166; 1 blad
  - Plattegronden van verschillende vestingen, ca. 1890; 167-171; 5 bladen
    Zonder plaatsaanduiding en eigennamen.
    - Blad 1, 167
    - Blad 2, 168
    - Blad 3, 169
    - Blad 4, 170
    - Blad 5, 171
  - Plattegrond van het Prins Bernhard kamp te Oostvoorne, ca. 1938; 172; 1 blad
  - Kaart en plattegrond van het kamp 'De Schaapskooij', 1945; 173-174; 2 bladen
    - Blad 1, 173
    - Blad 2, 174
  - Plattegrond van het oefenterrein te Keizersveer, ca. 1950; 175; 1 blad
- Tekeningen van gebouwen, 4
  - Tekeningen van gebouwen met plaatsaanduiding, 4.1
    - Tekeningen van de ingang en het revètement van de lunette Sint Laurens, ca. 1818, ca. 1850; 176-178; 3 bladen
      - Blad 1, 176
      - Blad 2, 177
      - Blad 3, 178
    - Bouwtekeningen van bomvrije schuilplaatsen voor het 'Corps de Garde' aan de post van het Stoutersgat onder de hoge batterij en aan de post van het Lindenbergse Veer onder de hoge batterij aan de Kruislandse Zijde, ca. 1840; 179-180; 2 bladen
      - Blad 1, 179
      - Blad 2, 180
    - Bouwtekeningen van kruitmagazijnen in de Kruislandse Polder, in de post van het Stoutersgat en in de post van het Lindenbergse Veer aan de Gastelse Zijde, ca. 1840; 181-183; 3 bladen
      - Blad 1, 181
      - Blad 2, 182
      - Blad 3, 183
    - Bouwtekeningen van logies in de post van het Stouters Gat en in de post van het Lindenbergse Veer aan de Gastelse zijde, ca. 1840; 184-185; 2 bladen
      - Blad 1, 184
      - Blad 2, 185
    - Plattegronden van de eerste en tweede etage van een te bouwen provoost te Bommel, ca. 1850; 186-187; 2 bladen
      - Blad 1, 186
      - Blad 2, 187
    - Bouwtekeningen van een bomvrije kazerne in het ronduit van het fort Dirks Admiraal te Den Helder, ca. 1850; 188-189; 2 bladen
      - Blad 1, 188
      - Blad 2, 189
    - Tekening van een stenen toren van het fort de Ruijter bij Vlissingen, ca. 1850; 190; 1 blad
    - Tekening waarop de scheuren in de muren van het fort Ginkel zijn aangegeven, 1851; 191; 1 blad
    - Tekening van beschadigde muren en schietgaten na de beschieting van het fort bij Provesteen op 15 november 1861, 1864; 192; 1 blad
    - Plattegrond van een verdedigingswerk bij Kloosterzande, ca. 1875; 193; 1 blad
      Plans van vestingen, 3e directie, Litt. L nrs. 37 en 56.
    - Plattegronden van verdedigingswerken aan de Kinderdijk bij Alblasserdam, ca. 1875; 194; 1 blad
      Plans van vestingen, 3e directie, Litt. L nr. 56.
    - Plattegrond van het aarde- en metselwerk van het reduit 'Kijk in de Pot' bij Bergen op Zoom, 1880; 195; 1 blad
      Behoort bij brief van 14 december 1880 nr. 46.
    - Tekening van een 'Minimalscharten Batterie Lafette C.84 für die 10 cm. Broncekanone' voor het fort bij Pannerden, 1887; 196; 1 blad
    - Tekeningen van resultaten van schietproeven op gebouwen en cementbeton, deels gehouden in de legerplaats bij Oldebroek, met geleidebrief, 1887-1888; 197-208; 10 bladen, 1 deel en 1 stuk
      Behoort bij de brieven van de I.d.G. nrs. 4098/1887 (Archief van de Commandant van de 2e Genie-comman-dement exh. 1887 nr. 1373), 241/1888 (Archief van de commandant van het 2e Genie-commandement exh. 21 januari 1888 nr. 99) en 652/1888 exh. 722.
      - Geleidebrief, 197; 1 stuk
      - Deel 1, 198; 1 deel
        Fig. 1 t/m 18
      - Deel 2, 199
      - Deel 3, 200
      - Deel 4, 201
      - Deel 5, 202
      - Deel 6, 203
      - Deel 7, 204
      - Deel 8, 205
      - Deel 9, 206
      - Deel 10, 207
      - Deel 11, 208
    - Plattegronden van de forten Kijkduin, Erfprins en Wierhoofd bij Den Helder, de oostbatterij, de vesting Hellevoetsluis, de havenbatterij te Brielle, de vesting Willemstad, het fort De Ruijter bij Vlissingen, het fort Prins Frederik bij Ooltgensplaat en het fort aan de buitensluis met vermelding van de voorlopige en definitieve bewapening, 1890; 209; 1 blad
    - Ontwerp-tekening van emplacementen en dekkingen voor kanonnen van 24 cm. in het fort De Ruijter bij Vlissingen, ca. 1900; 210; 1 blad
    - Bouwtekening van een kantine en wachtlokaal bij de semafoor te IJmuiden, ca. 1910; 211; 1 blad
    - Bouwtekening van duikers tussen de helften van de fortgracht (zuidelijk hoofd) van het fort op de Bildtstraat bij Utrecht, ca. 1933; 212; 1 blad
    - Plattegrond van de kazerne te Apeldoorn, 1938; 213; 1 blad
    - Plattegrond van het Oranjekamp te Brielle, ca. 1938; 214; 1 blad
    - Bouwtekeningen voor een te bouwen botenhuis met steigers in de Vecht bij Mijnden, 1939; 215-217; 3 bladen
      - Blad 1, 215
      - Blad 2, 216
      - Blad 3, 217
    - Plattegrond van terreinen en gebouwen van de voormalige constructiewerkplaatsen voor de artillerie-inrichtingen te Delft, 1941; 218; 1 blad
    - Revisietekening van laboreerwerkplaatsen te Delft en Rijswijk, 1941; 219
    - Plattegrond van het Pesthuis te Leiden, met omgeving, 1943; 220; 1 blad
    - Plattegronden van het Prinses Beatrix kamp bij Rockanje, 1945; 221-222; 2 bladen
      - Blad 1, 221
      - Blad 2, 222
  - Tekeningen van gebouwen zonder plaatsaanduiding, 4.2
    - Verdedigingswerken, 4.2.1
      - Doorsnede en plattegrond van een kazemat op het reduit in een ravelijn B, ca. 1850; 223; 1 blad
      - Plattegrond van een reduit, ca. 1850; 224; 1 blad
      - Profielen van het gebied rondom een verdedigingswerk, ca. 1850; 225; 1 blad
      - Plattegrond van een bastion nr. 8, ca. 1870; 226
      - Plattegronden van een bomvrije toren, ca. 1875; 227-228; 2 bladen
        - Blad 1, 227
        - Blad 2, 228
      - Detailtekening van een trap in een bomvrij reduit, ca. 1875; 229; 1 blad
      - Plattegronden en doorsneden van remise L en caponnière G, ca. 1880; 230; 1 blad
      - Doorsneden van gewelven van ondergrondse ruimten, een gewelf met een ingetekend projectiel en een granaatpunt van 21 cm, ca. 1880; 231-234; 4 bladen
        Bijlagen bij brief van 14 december 1880 nr. 46.
        - Blad 1, 231
        - Blad 2, 232
        - Blad 3, 233
        - Blad 4, 234
      - Ontwerp-tekening voor een benteng, ca. 1890; 235; 1 blad
      - Detailtekening van een schuilplaats, ca. 1900; 236; 1 blad
      - Doorsnede van een werk in een wal, ca. 1900; 237; 1 blad
      - Technische tekening van een geschutskoepel uitgerust met een kanon, ca. 1915; 238; 1 blad
      - Tekeningen van granaatvrije schuilplaatsen, 1918; 239-245; 7 bladen
        - Deel 1, 239
          Bijlage 1 bij de brief van de Opperbevelhebber van 6 maart 1918, O.V.I. nr. 111378 (afd. Genie nr. 1761).
        - Deel 2, 240